【裁判字號】    94,易緝,60
【裁判日期】    950227
【裁判案由】    恐嚇
【裁判全文】
臺灣臺南地方法院刑事判決              94年度易緝字第60號
公  訴  人  臺灣臺南地方法院檢察署檢察官
被      告  甲○○
上列被告因恐嚇案件，經檢察官提起公訴（94年度偵字第1438號）
，本院判決如下：
    主  文
甲○○共同連續以加害自由、財產之事，恐嚇他人致生危害於安
全，處罰金參仟元，如易服勞役，以參佰元折算壹日。
    事  實
一、沈美珠（另已判決確定）因其前男友丙○○積欠其債務未清
    償而心生忿恨，即夥同甲○○及林展加（另已判決確定）基
    於恐嚇他人危害自由、財產等安全之共同概括犯意之聯絡，
    先於民國（下同）９２年４月２４日晚間９時４８分許，至
    丙○○位於臺南縣麻豆鎮寮里一鄰寮子９之４４號住處
    ，推由甲○○及林展加出面催討債務，適丙○○不在家，二
    人即對丙○○之母乙○○○揚言：「要將妳房子炸掉」、「
    要讓妳兒子沒工作，把妳兒子做掉」等語，致乙○○○心生
    畏懼。沈美珠因未遇丙○○，心有未甘，又於９２年４月２
    ５日凌晨０時１５分許，以其所有之行動電話000000
    0000號與丙○○（電話為0000000000號）聯
    絡，再交由甲○○及林展加接聽，二人再向丙○○揚言：「
    這條錢我三天時間給你考慮，看你要怎麼還，如果處理不好
    ，讓我漏氣，你就不用去上班」等語，致丙○○心生畏懼。
    嗣經乙○○○及丙○○報警循線查獲。
二、案經乙○○○與丙○○訴由臺南縣警察局佳里分局報請臺灣
    臺南地方法院檢察署檢察官偵查起訴。
    理  由
一、訊據被告甲○○，固均坦承有於上揭時地至丙○○住處找丙○○談事情等情。但均矢口否認有以「要將妳房子炸掉」、
    「要讓妳兒子沒工作，把妳兒子做掉。」等語恐嚇乙○○○
    。亦否認有以電話為上揭恐嚇犯行。辯稱：「不承認犯罪事
    實，電話有打，但沒有講起訴書所稱的恐嚇內容，我有接電
    話，但沒有確定對方是否是丙○○，我不知道沈美珠與丙○○有金錢債務關係，我只知道他們以前是男女朋友關係，我
    有去丙○○家，但也沒有恐嚇。」、「承認有去丙○○家，
    但沒有恐嚇他母親乙○○○，我有打電話給丙○○，也有談
    ，但我沒有說叫他不要上班等恐嚇的話，恐嚇的話不是我說
    的。」等語。
二、經查，邱秀美所持用之0000000000號行動電話確於九十二年
    四月二十五日淩晨與被害人丙○○所持用之00 00000000號
    行動電話有通話等情，有和信電訊股份有限公司九十二年十
    月十七日傳真之0000000000號行動電話之通聯紀錄影本附卷
    足證。且被告甲○○已於審理中坦承警卷所附之上揭000000
    0000號與0000000000號於九十二年四月二十五日凌晨通話譯
    文中第一頁至第六頁稱「小四」者之通話確係其所說，而其
    通話中自稱「小四」之被告甲○○問：「你欠珠姐（本票所
    簽的金額）你目前欠珠姐多少錢你自己了解嗎？」丙○○答
    ：「多少？」被告答：「多少錢你不知道：」丙○○答：「
    委託第一個人三十九萬第二個人四十九我不知道如何處理。
    」等語，且同一譯文內被告甲○○與被害人丙○○所談論者
    ，亦都是關於要求被害人丙○○如何償還沈美理債務之事。
    是以，被告甲○○與被害人丙○○通話之前即已知是替沈美
    珠向丙○○催討債務，其辯稱不知道沈美珠與被害人丙○○
    有債務糾紛，去被害人家時不知道是要去追討債務云云，與
    事實不符合，即不可信。且當時之電話是由被告甲○○與林
    展加交互與被害人丙○○通話，而被告林展加隨後於電話中
    確有向被害人丙○○恫嚇稱：「這條錢我三天時間給你考慮
    ，看你要怎麼還，如果處理不好，讓我漏氣，你就不用去上
    班」等語，亦經本院於審理九十四年度易字第二七九號恐嚇
    案中勘驗被害人丙○○所錄，其與被告林展加之通話錄音至
    明。並有丙○○所呈之錄音帶一捲及譯文一紙在卷足憑。是
    以，被告甲○○既與林展加等人，係基於向被害人丙○○討
    債之意思聯絡，持用上揭電話向被害人丙○○催討債務，其
    對於討債時，林展加所用於逼債之威嚇手段應為彼等之本意
    ，自應對於此恐嚇之犯行負共犯之刑責。
三、又被告甲○○對之前於九十二年四月二十四日曾與沈美珠、
    林展加至被害人丙○○住處談事情之一節，亦已坦白承認。
    而九十二年四月二十四日晚上九時四十八分許，有聽到綽號
    「小四」等說：「如果我老爸不接電話，就要把我家砸掉。
    」等語，亦經證人邱莞筠等於偵查中到庭證述甚詳。綜合上
    述，被告甲○○與林展加等人與被害人丙○○之電話通話內
    容與證人邱莞筠證述，核與被害人乙○○○、丙○○等人於
    偵查中之指述情節相符。由被告之後又以電話催討債務，並
    恐嚇被害人，足認被告沈美珠一開始就因不滿被告丙○○積
    欠債務而邀被告甲○○等人討債，於討債過程中而施以恫嚇
    ，以求達成討債之目的。被害人丙○○之指述應屬可信。被
    告所辯，應屬卸責之詞不足採信。本件被告罪證明確，犯行
    可以認定。
四、核被告甲○○所為，係犯刑法第三百零五條之恐嚇罪。被告
    等以前開危害住宅、工作上班自由之出惡言等加害自由財產
    之事恐嚇被害人楊朝文，已使被害人心生畏怖、不安，達致
    生危害於被害人安全之狀況無疑。被告甲○○與沈美珠、林
    展加等三人間，就上揭恐嚇之犯行，有犯意之聯絡與行為之
    分擔，為以共同正犯。其先後二次犯行，時間緊接，犯罪構
    成要件相同，顯均係基於概括之犯意反覆為之，應依連續犯
    之規定論以一罪並加重其刑。爰審酌被告甲○○雖曾因施用
    毒品經觀察勒戒，但無其他犯罪判刑之前科，此有臺灣高等
    法院前案紀錄表乙紙在卷可佐，其犯罪之動機、目的僅因沈
    美與被害人丙○○係朋友舊識，但因債務心生不滿而出此下
    策，即為上開恐嚇犯行，其行為已造成被害人心理上之畏懼
    、不安，惟念及其係因討債，一時氣憤，無法克制情緒所為
    ，惟未能坦認犯行之態度等一切情狀，量處如主文所示之刑
    ，併諭知如易服勞役之折算標準，以示懲儆。
據上論斷，應依刑事訴訟法第二百九十九條第一項前段，刑法第
二十八條、第五十六條、第三百零五條、第四十二條第二項，罰
金罰鍰提高標準條例第一條前段、第二條，判決如主文。
本案經檢察官丁○○到庭執行職務。
中    華    民    國    95    年    2     月    27    日
                  刑事第四庭  審判長法  官  宋明中
                                    法  官  陳欽賢
                                    法  官  朱中和
以上正本證明與原本無異。
如不服本判決，應於判決送達後10日內，向本院提出上訴狀。（
應附繕本）
                                    書記官  陳著振
中    華    民    國    95    年    3     月    2     日
附錄本判決論罪科刑法條：
中華民國刑法第305條：
以加害生命、身體、自由、名譽、財產之事，恐嚇他人致生危害
於安全者，處2年以下有期徒刑、拘役或300元以下罰金。


司法院資訊處製作；財團法人民間司法改革基金會備份。
